【裁判字號】    89,台上,6334
【裁判日期】    891019
【裁判案由】    違反槍砲彈藥刀械管制條例
【裁判全文】
最高法院刑事判決                              八十九年度台上字第六三三四號
    上  訴  人  甲○○
右上訴人因違反槍砲彈藥刀械管制條例案件，不服台灣高等法院台南分院中華民國八
十八年九月八日第二審判決（八十八年度上訴字第八一一號，起訴案號：台灣台南地
方法院檢察署八十五年度偵字第一四七六一號、八十六年度偵字第二四六○號），提
起上訴，本院判決如左：
    主  文
上訴駁回。
    理  由
按刑事訴訟法第三百七十七條規定，上訴於第三審法院，非以判決違背法令為理由，
不得為之。是提起第三審上訴，應以原判決違背法令為理由，係屬法定要件。如果上
訴理由狀並未依據卷內訴訟資料，具體指摘原判決不適用何種法則或如何適用不當，
或所指摘原判決違法情事，顯與法律規定得為第三審上訴理由之違法情形，不相適合
時，均應認其上訴為違背法律上之程式，予以駁回。本件上訴人甲○○上訴意旨略稱
：共同被告王正德於原審已供稱：「甲○○沒有參加」、「甲○○沒有去」，一再指
上訴人並未參與槍擊一事。雖上訴人於警訊供稱：「曾載徐榮志、王正德去信欣公司
開槍」，乃係因受警察之欺騙所致，原判決對於王正德前開供詞何以不足作為有利上
訴人之證明，並未說明其理由，且忽略上訴人之警訊筆錄係非出於任意性，又未再傳
訊王正德，即有應於審判期日調查之證據未予調查及理由不備之違法等語。
惟查本件原判決依憑上訴人在警訊、偵查、第一審之自白，共犯徐榮志在警訊、第一
審之證詞，證人蔡清宮、吳聰敏於警訊所作本件槍擊信欣營造工程股份有限公司（下
稱信欣公司）工地貨櫃屋前夕，共犯王正德曾至信欣公司工地要求停工，槍擊後翌日
又向信欣公司副總經理吳聰敏要求捐款予台南市鹽田里內廟宇之證詞，暨扣案之槍枝
一把、子彈一發、內政部警政署刑事警察局民國八十五年十二月十日鑑驗通知書一份
等證據，認定同案被告徐榮志（已判刑確定）因王正德（另案由台灣台東地方法院審
結）向信欣公司索取「回饋金」尚未得財，意圖使信欣公司早日交付「回饋金」，二
人乃於八十五年十月三日凌晨二時許，邀上訴人及綽號「鍾哥」之不詳姓名成年男子
，基於一同犯罪之意思聯絡，共同未經許可，無故持有德製制式九○半自動手槍一把
（槍枝管制編號0000000000號）、子彈十一發，由上訴人駕車，載徐榮志
、王正德、綽號「鍾哥」，夥同前往信欣公司在台南科技工業區工地以貨櫃屋所搭建
的臨時辦公室射擊十發子彈後離去，信欣公司因而答應王正德捐款給鹽田里內廟宇，
嗣王正德於八十五年十二月二十五日凌晨一時許為警查獲，因而未取得財物而未遂，
徐榮志等所持有上述手槍和子彈一發，則於八十五年十一月十三日下午二時五十五分
許，在台南市○○區○○路一段混凝土廠旁空地草堆內為警查扣等情，因而撤銷第一
審關於上訴人部分之科刑判決，改判論處上訴人共同未經許可，無故持有手槍（累犯
）罪刑，已明其所憑之證據及認定之理由，從形式上觀察，並無違背法令之情形存
在。而上訴人既於偵查中坦承犯行，並於原審供稱徐榮志槍掉下，其有替徐榮志撿起
來等語，另徐榮志於第一審亦供稱：「王正德邀我去，連甲○○、『鍾哥』，說要去
試槍」云云，則原判決依憑上訴人在偵查中，及徐榮志在警訊及第一審之供詞，認定
上訴人有本件犯行，乃其採證認事職權之適法行使。雖共犯王正德於原審曾供稱：「
甲○○沒有參加」、「甲○○沒有去」，惟核與事實不符，原審縱未說明不足採之理
由，亦未再傳訊王正德作無益之調查，亦難任意指摘為有應於審判期日調查之證據未
予調查及理由不備之違法。再上訴人之警訊筆錄縱非出於任意性，然其於偵查中已坦
承犯行，並於原審坦承撿起掉在地下之手槍，則除去上訴人之警訊筆錄，仍應為相同
之認定，原審縱未調查上訴人之警訊筆錄是否出於任意性，亦無應於審判期日調查之
證據未予調查之可言。上訴意旨，並未依據卷內訴訟資料為具體之指摘，徒憑己見為
任意爭執，核與法律規定得為第三審上訴理由之違法情形不相適合，其違反槍砲彈藥
刀械管制條例部分之上訴，為違背法律上之程式，應予駁回。至無故持有手槍之重罪
部分既應從程序上予以駁回，而無從為實體上審判，則恐嚇取財之輕罪部分，自無從
適用審判不可分原則，併為實體上審判，而此部分乃屬刑事訴訟法第三百七十六條第
六款不得上訴第三審之案件，其上訴乃屬不合法，併予明。
據上論結，應依刑事訴訟法第三百九十五條前段，判決如主文。
中      華      民      國    八十九    年      十      月     十九     日
                              最高法院刑事第十一庭
                                  審判長法官  莊  登  照
                                        法官  洪  明  輝
                                        法官  蔡  清  遊
                                        法官  黃  一  鑫
                                        法官  林  秀  夫
      右正本證明與原本無異
                                              書  記  官
中      華      民      國    八十九    年      十      月    三十一    日


司法院資訊處製作；財團法人民間司法改革基金會備份。
